【裁判字號】    97,上易,2140
【裁判日期】    980225
【裁判案由】    恐嚇取財
【裁判全文】
臺灣高等法院臺中分院刑事判決        97年度上易字第2140號
上  訴  人
即  被  告  己○○
選任辯護人  李仲景律師
上列上訴人因恐嚇取財案件，不服臺灣苗栗地方法院97年度易字
第64號，中華民國97年10月28日第一審判決（起訴案號：臺灣苗
栗地方法院檢察署96年度偵字第4840號），提起上訴，本院判決
如下：
    主      文
上訴駁回。
    事實及理由
一、本案經本院審理結果，認第一審判決認事用法及量刑均無不
    當，應予維持，並引用第一審判決書記載之事實、證據及理
    由（如附件）。
二、上訴人即被告己○○在本院雖辯稱證人庚○○、乙○○、丙○○、戊○○、丁○○等人於警詢所言不具證據能力云云。
    惟證人庚○○於偵查中已明確供述：「〔問：（提示警詢筆
    錄）內容是否實在？有無記載錯誤？〕都對」等語（見96年
    度偵字第4539號偵卷第243頁)；另證人乙○○、丙○○、戊○○、丁○○於本院亦均證述警詢所言由某女子打電話恐嚇
    等情均實在等語（見本院卷第52至57頁）。本院審酌上開證
    人之警詢陳述距案發時日較近，當時記憶自較深刻，可立即
    反應所知，不致因時隔日久而遺忘案情；且較無來自被告或
    其他成員同庭在場之壓力而出於虛偽不實之指證，或事後串
    謀而故為迴護被告之機會；參諸證人庚○○所述與稍後在偵
    查中經具結之證言一致；證人乙○○、丙○○、戊○○、丁○○所述亦與在本院之證詞大致相符，則證人庚○○、乙○○、丙○○、戊○○、丁○○於警詢所為陳述之外部附隨環
    境或客觀條件，應較為自然可信，且係證明犯罪事實存否所
    必要，依刑事訴訟法第159條之2規定，自具有證據能力，均
    得作為證據。是被告上訴否認此部分證據能力之辯詞，委無
    可採。
三、證人乙○○、丙○○、戊○○、丁○○於本院雖不能明確指
    認打電話恐嚇之女子聲音係當庭被告之聲音，惟依證人庚○○於原審結證：起訴書所載29次犯行，均是由我或被告己○○分工撥打電話，如果我撥打時沒有接通，就會拜託己○○
    撥打，沒有拜託第三人等語（見本院卷第538至539頁），顯
    見撥打電話向證人乙○○、丙○○、戊○○、丁○○恐嚇者
    ，確係被告無誤。參諸被告確在96年7月17日13時9分54秒、
    同年7月14日14時22分5秒、同年17日15時11分22秒，分別至
    中國信託商業銀行、台新銀行設置在統一超商富村店、統一
    超商新埔店、OK超商村店之提款機提領贓款等情，亦有自動
    櫃員機監視錄影翻拍照片6幀在卷可憑（見96年度偵字第453
    9號偵查卷第202至205頁)，足證被告與庚○○間就原審判決
    附表所載29次恐嚇取財之犯行，確有犯意聯絡及行為分擔甚
    明。選任辯護人為被告辯稱依罪疑惟輕原則，被告最多僅參
    與4次云云，亦無可採。
四、按證人已由法官合法訊問，且於訊問時予當事人詰問之機會
    ，其陳述明確別無訊問之必要者，不得再行傳喚，刑事訴訟
    法第 196條定有明文。查證人庚○○於原審業經合法訊問，
    並予被告詰問之機會，其陳述明確別無訊問之必要，依上開
    規定，自不得再行傳喚，則被告於本院再聲請訊問該證人，
    自無調查之必要。又被告聲請傳訊證人何承學、楊嘉偉，擬
    證明96年 7月間，被告和當時之男友同住於「豪美旅店」，
    與庚○○不常見面聯絡等情，惟被告自承證人何承學、楊嘉
    偉並不知悉其與庚○○之關係等語（見本院卷第37頁背面）
    ，則被告固於96年 7月間同時與庚○○、何承學交往，惟何
    承學、楊嘉偉既不知被告與庚○○之關係，自難知悉被告是
    否有與庚○○共同恐嚇取財，當亦無傳喚調查之必要。
五、綜上所述，被告上訴否認犯罪，指摘原審判決不當，為無理
    由，應予以駁回。
六、據上論斷，應依刑事訴訟法第373條、第368條，判決如主文
    。
本案經檢察官甲○○到庭執行職務。
中    華    民    國    98    年    2     月    25    日
            刑事第六庭    審判長法  官  李  文  雄
                                法  官  林  靜  芬
                                法  官  張  恩  賜
以上正本證明與原本無異。
不得上訴。
                                書記官  陳  如  慧
中    華    民    國    98    年    2     月    25    日


司法院資訊處製作；財團法人民間司法改革基金會備份。
